# 投资成立民办非企业单位的投资款算投资么

提问人：zgfchengfang 时间：2010-01-04 11:42:00
民办非企业单位有验资报告、非盈利性质的

回答人：chenyiwei
如果是非营利性的，一般不能向举办人分配结余。将来清算时的剩余财产需要转入其他从事同类业务活动的非营利组织。因此，能否作为资产确认，需要关注其能否给本企业带来未来的、可以用货币衡量的经济利益。